臺灣士林地方法院刑事判決
111年度易字第540號
公  訴  人  臺灣士林地方檢察署檢察官
被      告  簡銘傳




上列被告因竊盜案件，經檢察官提起公訴（111年度偵字第9749
號），本院判決如下：
    主  文
簡銘傳犯竊盜罪，處拘役貳拾日，如易科罰金，以新臺幣壹仟元
折算壹日。
    事  實
一、簡銘傳與楊炳耀前同為新北市○○區○○路00巷0號米蘭藝墅社
    區之保全人員。簡銘傳意圖為自己不法之所有，基於竊盜之
    犯意，於民國110年9月11日晚間7時許，在前揭米蘭藝墅社
    區內，徒手竊取楊炳耀所有並放置於內務櫃內之現金新臺幣
    (下同)100元，得手後，旋即將現金藏放於其所有之錢包內
    離開。嗣經楊炳耀發覺遭竊，經調閱監視器並報警處理，始
    悉上情。
二、案經楊炳耀訴由新北市政府警察局淡水分局報告臺灣士林地
    方檢察署檢察官偵查起訴。
    理  由
壹、證據能力部分
    本判決所引用被告以外之人於審判外之陳述，雖屬傳聞證據
    ，然被告簡銘傳於本院審理中表示同意作為證據（見本院卷
    第26頁），本院審酌上開證據資料作成時之情況，尚無違法
    不當及證明力明顯過低之瑕疵，亦認為以之作為證據應屬適
    當，爰依刑事訴訟法第159條之5第1項規定，認有證據能力
    。
貳、實體部分
一、認定事實所憑證據及理由
    訊據被告矢口否認有何竊盜之犯行，辯稱略以：我有事先和
    告訴人楊炳耀說要和他換錢，告訴人同意了我才去拿錢的等
    語。經查：
（一）被告於110年9月11日晚間7時許，在米蘭藝墅社區內，拿
      取告訴人所有並放置於內務櫃內之現金100元等情，為被
      告所是認（見本院卷第26頁），核與告訴人於警詢及偵查
      中之證述相符（見111年度偵字第9749號卷【下稱偵卷】
      第7-10、45-51頁），復經本院當庭勘驗現場監視器畫面
      確認無訛，有本院勘驗筆錄及截圖在卷可佐（見本院卷第
      34-1至34-9頁），上開事實，首堪認定。
（二）被告雖辯稱：我有事先跟告訴人說要換錢云云。惟告訴人
      於警詢及偵查中證稱：案發當時被告和我都是米蘭藝墅社
      區的保全，我的內務櫃沒有鎖，也沒有與人共用，下班時
      我忘了把錢包帶回家，隔天早上我拿錢包要買早餐，發現
      錢包裡的錢不見，就去調閱監視器才發現，之後我去問被
      告，被告有承認有拿錢等語（見偵卷第7-10、45-51頁）
      ，明確表示其並無同意與被告換錢之事，是被告所辯是否
      屬實，已有可疑；再者，被告於本院審理中供稱：110年9
      月12日早上7點我是要搭公車回家，回家路程是公車一段
      票15元，我是要向告訴人換搭公車的錢，坐車的錢夠用就
      好，但我沒有跟告訴人我要拿的具體金額，大約早上6時4
      0分告訴人有來交班，我也沒有和告訴人說我有拿多少錢
      ，想說我們交情很好，之後領錢一次還就好等語（見本院
      卷第31-32頁），然查，既然搭乘公車回家僅需15元，又
      何須拿取超越其所需搭乘公車之金額？被告所辯已有矛盾
      ，且被告於拿取告訴人金錢之前並未告知告訴人其欲拿取
      之具體金額，衡以常情，在當事人不在場之情況下拿取他
      人物品，當會於見面之第一時間告知向對方解釋清楚，以
      避嫌或避免誤會，然被告卻未於與告訴人交班時告知此事
      ，直至告訴人調閱監視器後主動詢問被告，被告始坦承有
      拿取告訴人之金錢，實與常情不符，被告所辯顯屬犯後飾
      卸之詞，洵非可採。
（三）綜上所述，被告竊盜犯行堪予認定，應依法論科。
二、論罪科刑
（一）核被告所為，係犯刑法第320條第1項之竊盜罪。
（二）爰審酌被告於犯本案時正值壯年，不思尋求正當管道賺取
      金錢，以事實欄所載之手法竊取告訴人之財物，其行為當
      無可取之處，且被告前無前科紀錄，素行尚可，衡以被告
      自始至終均矢口否認犯行、避重就輕之犯後態度，未與告
      訴人達成和解或取得其諒解，及其自陳之家庭生活及經濟
      狀況（見本院卷第33頁），量處如主文所示之刑，並諭知
      易科罰金之折算標準，以資懲儆。
三、沒收
　　被告所竊得之現金100元，雖為犯罪所得，然事後被告業經
    賠償告訴人1,000元，業據被告、告訴人於本院審理時供述
    明確（見本院卷第32-33頁），審酌被告賠償之金額已大於
    犯罪所得，堪認告訴人所受損害已獲填補，則上開犯罪所得
    依刑法第38條之1第5項規定，不予宣告沒收，附予敘明。
據上論斷，應依刑事訴訟法第299條第1項前段，判決如主文。
本案經檢察官曾揚嶺提起公訴，檢察官郭騰月到庭執行職務。 
中　　華　　民　　國　　111 　年　　12　　月　　15　　日
                  刑事第九庭　法  官  黃依晴
以上正本證明與原本無異。
如不服本判決應於收受送達後 20 日內向本院提出上訴書狀，並
應敘述具體理由。其未敘述上訴理由者，應於上訴期間屆滿後20
 日內向本院補提理由書 (均須按他造當事人之人數附繕本 )「
切勿逕送上級法院」。因疫情而遲誤不變期間，得向法院聲請回
復原狀。
                             書記官  楊雅媖
中　　華　　民　　國　　111 　年　　12　　月　　16　　日
附錄本案所犯法條：
中華民國刑法第320條
意圖為自己或第三人不法之所有，而竊取他人之動產者，為竊盜
罪，處五年以下有期徒刑、拘役或五十萬元以下罰金。
意圖為自己或第三人不法之利益，而竊佔他人之不動產者，依前
項之規定處斷。
前二項之未遂犯罰之。